【裁判字號】    92,上訴,355
【裁判日期】    920424
【裁判案由】    毒品危害防制條例
【裁判全文】
臺灣高等法院臺南分院刑事判決          九十二年度上訴字第三五五號  Ａ
      上  訴  人
      即  被  告  甲  ○  ○
右上訴人因毒品危害防制條例案件，不服臺灣臺南地方法院九十二年度訴緝字第十號
中華民國九十二年二月二十五日第一審判決（起訴案號：臺灣臺南地方法院檢察署九
十一年度偵字第六一二號），提起上訴，本院判決如左：
      主      文
上訴駁回。
      事      實
一、甲○○曾於民國（下同）八十八年間犯竊盜罪，經臺灣臺南地方法院判處有期徒
    刑十月確定，於九十年一月二日執行完畢。仍不思悔改，前因施用毒品案件，經
    強制戒治交付保護管束期滿）後，由臺灣臺南臺南地方法院檢察署檢察官於八十
    九年九月十五日以九十一年度戒毒偵字第五八一號不起訴處分確定。詎於五年內
    又基於概括犯意，自九十一年二月間某日起，在台南市○○區○○路一段四七六
    巷十號住處，每一、二週施打第一級毒品海洛因一次，每三、四天則施用第二級
    毒品甲基安非他命一次。為警於九十一年四月十三日在國道八號公路二公里東向
    處查獲，並扣得第一級毒品海洛因一點一一公克與第二級毒品基安非他命三點八
    二公克。經釋回後，審理中未到庭通緝中，復承上之犯意，連續每一、二週施打
    第一級毒品海洛因一次，每三、四天則施用第二級毒品甲基安非他命一次，九十
    一年十二月十二日在台南市○○路其外婆之住處最後一次施用海洛因與安非他命
    。至九十一年十二月十八日晚上在前揭長溪路住處為警查獲。
二、案經國道公路警察局第五警察隊與台南市警察局第三局分別報請臺灣臺南地方法
    院檢察署檢察官偵查起訴。
      理      由
一、訊據上訴人即被告甲○○對上開事實，已於警訊、偵查、原審及本院審理時，坦
    白承認，且被告於九十一年四月十三日下午八時四七分許所採尿液檢驗結果確有
    嗎啡與甲基安非他命反應，而扣案之之海洛因壹包（淨重零點玖參公克，包裝重
    零點壹玖公克），經法務部調查局鑑定結果，確屬第一級毒品海洛因，復有高雄
    縣政府衛生局九十一年四月二十九日出具之檢驗成績書影本、法務部調查局九十
    一年五月九日調科壹字第二０００三九二０號鑑定通知書附卷可稽（附於偵字第
    六一二號卷第十頁、第三十二頁）。並有扣案之之海洛因壹包（淨重零點玖參公
    克，包裝重零點壹玖公克）、安非他命壹包（毛重參點捌貳公克）等足資佐證。
    另被告於九十一年十二月十二日經警查獲，再採尿液檢驗結果亦有嗎啡與甲基安
    非他命反應，有臺南市衛生局檢驗成績書可按（附於本院卷第三十一頁），被告
    之自白與事實相符，犯行應可認定。被告前因施用毒品案件，已強制戒治交付保
    護管束期滿，並由臺灣臺南地方法院檢察署檢察官於八十九年九月十五日以八十
    九年度戒毒偵字第五八一號不起訴處分確定，有不起訴處分書在卷足憑。其於五
    年內再犯毒品危害防制條例第十條第一項、第二項之罪，即應予論罪科刑。
二、查海洛因與安非他命依其成癮性、濫用性及對社會危害性之程度，已為毒品危害
    防制條例第二條第二項第一款、第二款分別列為第一級毒品與第二級毒品。核被
    告所為，係犯毒品危害防制條例第十條第一項施用第一級毒品及同條例第十條第
    二項施用第二級毒品罪。又被告施用時非法持有第一級毒品海洛因、第二級毒品
    安非他命之低度行為，已分別為其施用之高度行為所吸收，均不另論罪。被告先
    後多次施用第一級毒品海洛因與第二級毒品安非他命之犯行，時間緊接，方法相
    同，觸犯犯罪構成要件相同之罪名，顯係基於概括犯意反覆實施，為連續犯，均
    依刑法第五十六條連續犯之規定論以一罪，並均依法加重其刑。又被告前於八十
    十八年間，因犯竊盜罪，經臺灣臺南地方法院判處有期徒刑十月確定，於九十年
    一月二日執行完畢，有台灣高等法院被告全國前案紀錄表在卷可按，其於五年之
    內再犯本件有期徒刑以上之罪，為累犯，應依法加重其刑。被告所犯上開二罪間
    ，犯意各別，行為互異，應予分論併罰。又被告於九十一年四月十三日起至九十
    一年十二月十八日被查獲之施用毒品犯行，雖未為起訴書所論列，惟此與前揭論
    罪部分有連續犯關係，屬裁判上一罪之同一案件，為起訴效力所及，本院依法自
    應予以審理，併予敘明。扣案之海洛因壹包（淨重零點玖參公克，包裝重零點壹
    玖公克）、安非他命壹包（毛重參點捌貳公克）均應依毒品危害防制條例第十八
    條第一項前段，沒收銷毀之。
三、原審審理結果，認被告罪證明確，適用毒品危害防制條例第十條第一項、第二項
    、第十八條第一項前段，刑法第十一條前段、第五十六條、第四十七條、第五十
    一條第五款，並審酌被告施用毒品之犯行，在性質上乃屬對自我身心健康之自戕
    行為，尚未嚴重破壞社會秩序、侵害他人權益，然其前因施用毒品經送觀察、勒
    戒及強制戒治之治療處分後，猶不思戒絕革除惡習，再為本件犯罪，顯未因前所
    受之觀察勒戒、戒治處分而記取教訓，及被告犯後坦承犯行等一切情狀，分別量
    處連續施用第壹級毒品部分，處有期徒刑壹年陸月。連續施用第貳級毒品部分處
    有期徒刑柒月，並定其應執行有期徒刑壹年拾月，復將扣案之海洛因壹包（淨重
    零點玖參公克，包裝重零點壹玖公克）、安非他命壹包（毛重參點捌貳公克），
    依毒品危害防制條例第十八條第一項前段之規定宣告沒收併銷燬之，認事用法俱
    無不合，量刑亦稱妥適，被告上訴意旨認原審量刑太重，指摘原判決不當，並無
    可取，為無理由，應予駁回。
據上論斷，應依刑事訴訟法第三百六十八條，判決如主文。
本案經檢察官許仲瑩到庭執行職務
中    華    民    國      九十二      年      四      月      二十四    日
                                  臺灣高等法院臺南分院刑事第六庭
                                      審判長法官  楊    明    章
                                            法官  沈    揚    仁
                                            法官  戴    勝    利
右正本證明與原本無異。
施用第一級毒品海洛因部分如不服本判決，應於判決送達後十日內向本院提出上訴狀
，其未敘述理由者並應於提出上訴狀後十日內向本院補提理由書（應附繕本)。
施用第二級毒品甲基安非他命部分不得上訴
                                      法院書記官  吳    銘    添
中    華    民    國      九十二      年      四      月      二十五    日
附錄：本案論罪科刑法條全文：
毒品危害防制條例第十條
施用第一級毒品者，處六月以上五年以下有期徒刑。
施用第二級毒品者，處三年以下有期徒刑。


司法院資訊處製作；財團法人民間司法改革基金會備份。
